臺灣新北地方法院民事裁定
111年度監宣字第244號
聲  請  人  蘇榮霖  




相  對  人  蘇陳信  

上列當事人間請求准許處分受監護宣告人之財產事件，本院裁定
如下：
    主      文
一、准聲請人代為處分受監護宣告之人蘇陳信所有如附表所示之
    不動產，所得款項應存入受監護人蘇陳信名下之金融機構或
    郵局帳戶。
二、聲請費用新臺幣壹仟元由受監護宣告之人負擔。
    理      由
一、聲請意旨經審理後略以：聲請人為相對人即受監護宣告人之
    配偶，相對人前經本院於民國109年12月15日以109年度監宣
    字第1073號裁定宣告為受監護宣告之人，並選定聲請人為相
    對人之監護人。長期以來相對人之生活照顧及其他費用均由
    聲請人及子女負擔，因相對人並無存款以資運用，而每月仍
    需看護及其他費用約新臺幣（下同）6萬元，急需現金，擬
    將相對人所有如附表所示不動產出售，用之保障相對人生活
　　。又附表編號1土地為建地、附表編號2土地為農牧用地，兩
    筆土地相連，編號1之土地須利用編號2之土地進出，故請求
    一併處分，為相對人之利益，為此依民法第1113條準用第11
    01條第1、2項，聲請准許聲請人代為處分相對人如附表所示
    之不動產等語。
二、本院之判斷：
（一）按監護人對於受監護人之財產，非為受監護人之利益，不
      得使用、代為或同意處分。監護人為下列行為，非經法院
      許可，不生效力：一、代理受監護人購置或處分不動產。
      二、代理受監護人，就供其居住之建築物或其基地出租、
      供他人使用或終止租賃，民法第1101條第1項、第2項分別
      定有明文。前揭規定，依同法第1113條規定於成年人之監
      護準用之。
（二）相對人前經本院以109 年度監宣字第1073 號裁定宣告為
      受監護宣告之人，並選定聲請人為其監護人，及指定蘇柏
      弘為會同開具財產清冊之人，並已共同陳報受監護宣告之
      人之財產清冊，經本院以110 年度監宣字第1238號准予備
      查等事實，業經本院依職權調閱本院109年度監宣字第107
      3號、110年度監宣字第1238號卷宗核對屬實。
（三）又查，聲請人主張之事實，業經提出相關人之戶籍謄本、
      土地登記第一類謄本、地籍圖謄本、同意書、相對人每月
      開銷明細暨生活及醫療費用相關單據、相對人存摺影本等
      件為證。本院審酌相對人存款僅餘數千元，每月所需照顧
      費用高達數萬元，未來仍須花費支應相關費用，而聲請人
      及兩造子女長期負起照顧相對人生活之責任，確實花費甚
      鉅，故聲請人擬代理相對人處分如附表所示之不動產，並
      以出售所得價金支付相對人之相關照護費用等情，應有處
      分必要，且尚符合相對人之利益，並得到兩造子女之支持
      與同意，有上開同意書在卷可佐。從而，聲請人聲請本院
      許可其代理處分相對人名下如附表所示之不動產，核與上
      揭規定尚無不符，應予准許。
（四）末按監護人應以善良管理人之注意，執行監護職務。又監
      護人於執行監護職務時，因故意或過失，致生損害於受監
      護宣告之人者，應負賠償之責。且法院於必要時，得命監
      護人提出監護事務之報告、財產清冊或結算書，檢查監護
      事務或受監護人之財產狀況。民法第1113條準用同法第11
      00條、第1109條第1 項、第1103條第2 項規定均有明示。
      準此，本件聲請人即監護人處分受監護宣告人之不動產，
      就處分所得之價金，應全數存入相對人之金融機構帳戶，
      且應妥適管理，不得挪為己用，並繼續盡其照護受監護宣
      告之人之義務，併予敘明。
三、結論：本件聲請為有理由，裁定如主文所示。
中　　華　　民　　國　　111 　年　　4 　　月　　21　　日
                   家事法庭     法  官  周靖容
以上正本係照原本作成。
如對本裁定抗告須於裁定送達後10日內向本院提出抗告狀。
中　　華　　民　　國　　111 　年　　4 　　月　　21　　日
                                書記官  鄭淑怡
附表：
編號 不動產標示 持分 1 宜蘭縣○○鄉○○段000000000地號土地  1分之1 
2 宜蘭縣○○鄉○○段000000000地號土地 1分之1